---
title: "Academática"
output:
  flexdashboard::flex_dashboard: null
  orientation: rows
  html_document:
    df_print: paged
vertical_layout: fill
theme: spacelab
---
  
---
####################################################################
 Si al momento de correr el código le da error de conexión,        #
 Cambierla en la conexión que se llama "my_db"                     #
 Si al guardarla le dice que es read_only, haga una nueva carpeta  #
 Y guarde una copia de este código en ella. Trabaje en la copia    #
                                                                   # 
 Nota: Si excede las 16 conexiones, solo reinicie R:               #
        Command/Ctrl + Shift + F10                                 #
                                                                   #
 Nota2: Para visualizar el resultado. Haga click en:               #
            Knit -> knit to flex_dashboard                         #
####################################################################
---
  
```{r}
library(flexdashboard)
library(readr)
library(dplyr)
library(DT)
library(RMySQL)
library(pool)
library(xts)
library(lubridate)
library(stringr)
library(parsedate)
library(dygraphs)
library(stringi)

my_db <- dbPool(
  RMySQL::MySQL(), 
  dbname = "parcial1_dp",
  host = "172.20.0.2", ## Cambiar según su conexión
  username = "ricardo",
  password = "pass"
)
df_stats <- as.data.frame(my_db %>% tbl("video_stats"))
df_stats <- df_stats[!duplicated(df_stats$id), ]
df_stats <- df_stats %>%
  rename(
    Vistas = viewCount,
    Likes = likeCount,
    'No me gusta' = dislikeCount,
    Favoritos = favoriteCount,
    Comentarios = commentCount
  )
df_metadata <- as.data.frame(my_db %>% tbl("video_metadata")) 
df_metadata <- df_metadata %>%
  rename(
    id = video_id,
    'Título' = title,
    Enlace = link
  )
df_metadata <- df_metadata[!duplicated(df_metadata$id), ]
df_metadata$id <- substr(df_metadata$id, 1, 10)
df_stats$id <- substr(df_stats$id, 1, 10)
df_video_data <- as.data.frame(my_db %>% tbl("videos"))
df_video_data <- df_video_data[!duplicated(df_video_data$content_video_id), ]
df_video_data$content_video_id <- substr(df_video_data$content_video_id, 1, 10)
df_video_data$date <- parse_date(df_video_data$date)
df_video_data <- df_video_data %>%
  rename(
    identificador = id,
    id = content_video_id,
    'Fecha' = date
  )

df_metadata$id = as.character(df_metadata$id)
df_stats$id = as.character(df_stats$id)
df_video_data$id = as.character(df_video_data$id)

df_videos <- merge(df_metadata, df_stats, all = TRUE, by ="id")
df_videos <- merge(df_videos, df_video_data, all = TRUE, by = "id")
cols <- c(1, 2, 5, 6, 7, 8, 9, 10, 12)

df_videos <- na.omit(df_videos)
```

# Estadísticas de Academática 

## Vídeos

### Total de vistas
```{r}
flexdashboard::valueBox(sum(df_videos$Vistas), icon = "fa-eye", color = 'primary')
```

### Total de likes
```{r}
flexdashboard::valueBox(sum(df_videos$Likes), icon = "fa-thumbs-up", color = 'success')
```

### Total de no me gusta
```{r}
flexdashboard::valueBox(sum(df_videos$`No me gusta`), icon = "fa-thumbs-down", color = 'danger')
```

### Total de comentarios
```{r}
flexdashboard::valueBox(sum(df_videos$Comentarios), icon = "fa-comments", color = 'warning')
```


## A través del tiempo

### Vistas a través del tiempo
```{r}
df_fecha_likes <- df_videos %>% group_by(as.yearmon(Fecha) ) %>% summarise(total_vistas = sum(Vistas) / 1e6, total_likes = sum(Likes), total_coment = sum(Comentarios))
time_series <- xts(df_fecha_likes[, c(2, 3, 4)], order.by = df_fecha_likes$`as.yearmon(Fecha)`)
dygraph(time_series[, 1]) %>%
  dyAxis("y", label = "Número de vistas en Millones") %>%
  dyAxis("x", label = "Fecha de publicación") %>%
  dySeries("total_vistas", label = "Vistas") %>%
  dyOptions(stackedGraph = TRUE) %>%
  dyRangeSelector(height = 20)
```

# Tabla de vídeos 

## Vídeos

### Información de los vídeos
```{r}
df_videos[, cols] %>% DT::datatable(options = list(
  pageLength = 5
),
rownames = FALSE,
filter = 'top'
) %>% formatDate(9, "toLocaleString")
```

# Análisis gráfico

##

### Likes VS Comentarios
```{r}
library(rbokeh)
p <- figure() %>%
  ly_points(Likes, Comentarios, data = df_videos,
            hover = list(`Título`, Likes, Comentarios))
p
```


### Likes VS Vistas
```{r}
library(rbokeh)
p <- figure() %>%
  ly_points(Likes, Vistas, data = df_videos,
            hover = list(`Título`, Likes, Vistas))
p
```

# Distribución de los datos

##

### Distribución de Likes
```{r}
h <- figure(width = 1000, height = 400) %>%
  ly_hist(Likes, data = df_videos, breaks = 40) %>%
  ly_density(Likes, data = df_videos)
h
```

### Distribución de Comentarios
```{r}
h <- figure(width = 1000, height = 400) %>%
  ly_hist(Comentarios, data = df_videos, breaks = 40) %>%
  ly_density(Comentarios, data = df_videos)
h
```

## 

### Distribución de Vistas
```{r}
h <- figure(width = 2000, height = 400) %>%
  ly_hist(Vistas, data = df_videos, breaks = 100) %>%
  ly_density(Vistas, data = df_videos)
h
```
